臺灣屏東地方法院民事判決　　　　　　　　　　　　　九十二年度訴字第四九九號
　　原　　　告　辛○○○
　　　　　　　　庚○○
　　　　　　　　戊○○
　　共　　　同
　　訴訟代理人　己○○
　　被　　　告　甲　○
　　　　　　　　丁○○
　　共　　　同
　　訴訟代理人　丙○○
右當事人間請求侵權行為損害賠償事件，本院於民國九十三年十二月十五日言詞辯論
終結，判決如左：
    主      文
被告應連帶給付原告辛○○○新台幣壹萬肆仟伍佰壹拾元，應連帶給付原告庚○○新
台幣伍萬肆仟捌佰捌拾元，應連帶給付原告戊○○新台幣伍萬仟伍佰捌拾元，及均
自民國九十二年七月二日起至清償日止，按週年利率百分之五計算之利息。
原告其餘之訴駁回。
訴訟費用由原告辛○○○負擔百分之二十六，由原告庚○○負擔百分之三十八，由原
告戊○○負擔百分之十九，餘由被告連帶負擔。
本判決原告勝訴部分得假執行。
原告其餘假執行之聲請駁回。
    事實及理由
一、被告庚○○經合法通知，未於最後言詞辯論期日到場，核無民事訴訟法第三百八
    十六條各款所列情形，爰依被告之聲請，由其一造辯論而為判決，合先敘明。
二、原告主張：被告夫妻二人於民國九十一年四月十二日下午四時許，在屏東縣恆春
    鎮○○里○○路六二○號自宅後空地點火燃燒雜草及垃圾，並輪流看守，應注意
    並能注意控制火苗，待其完全熄滅後始行離開，竟疏未注意，而未待火苗完全熄
    滅即先後離開現場，且未再返回查看，以致當晚十時許因燃燒後之灰燼受風吹而
    復燃，延燒至同路潭仔巷五號房屋（房屋受損部分，被告已與原告己○○成立訴
    訟上和解），而將屋內原告辛○○○所有如附件一所示之物品、原告庚○○所有
    如附件二所示之物品及原告戊○○所有如附件三所示之物品燒燬，致原告戴曾仙
    元及十九萬四千九百元之損害。又原告辛○○○因上開潭仔巷五號房屋被燒燬而
    無處居住，向訴外人乙○○承租屏東縣恆春鎮○○里○○路六○○號房屋居住，
    每月租金五千元，則自九十一年四月十二日起至九十三年十二月十日被告賠償己○○房屋被燒燬之損害日止，原告辛○○○每月另受有五千元之損害。為此，爰
    依侵權行為之法律關係，請求被告連帶賠償原告辛○○○、庚○○、戊○○所受
    前述損害並加計法定遲延利息等情，並聲明：(一)被告應連帶給付原告辛○○○五
    萬零四百元，應連帶給付原告庚○○三十四萬二千四百元，應連帶給付原告戊○○十九萬四千九百元，及均自起訴狀繕本送達翌日起至清償日止，按週年利率百
    分之五計算之利息。(二)被告應自九十一年四月十二日起至九十三年十二月十日止
    ，按月連帶給付原告辛○○○五千元。(三)原告願供擔保，請准宣告假執行。
三、被告則以：本件依屏東縣消防局會勘資料，原告辛○○○之房間僅於南側窗戶以
    上之物品有燃燒現象，且房間牆壁僅上方受煙燻變色，下方物品亦僅有煙燻而無
    燃燒之情形，原告辛○○○主張其所有如附件一所示之物品被燒燬，殊值懷疑。
    至原告庚○○、戊○○部分，被告於九十一年四月十四日前往現場查看並協調賠
    償事宜時，並未發現全部如附件二、三所示之物品均被燒燬，其中部分物品於協
    調時更未據其等提起，則原告庚○○、戊○○主張其等所有如附件二、三所示之
    物品均被燒燬，亦值懷疑。又本件鑑定人就一般家庭生活用品及器具等消耗性用
    品以市價三‧五折估算損害，就生財器具則以市價七折估算損害，與中古市場就
    前者以一至二折、後者以約三折之標準估算相比，顯屬過高，應不足為採。再原
    告辛○○○並未向乙○○承租屏東縣恆春鎮○○里○○路六○○號房屋，實際上
    亦未居住於該處，其請求賠償租屋之損害，顯無理由等語，資為抗辯，並聲明：
    原告之訴駁回。
四、經查：被告夫妻二人於九十一年四月十二日下午四時許，在屏東縣恆春鎮○○里
    ○○路六二○號自宅後空地點火燃燒雜草及垃圾，並輪流看守，詎竟未待火燼完
    完熄滅，即先後離開現場，且未再返回查看，以策安全，以致餘燼受風吹而復燃
    ，於當晚十時許延燒至同路潭仔巷五號房屋，燒燬房屋之一部及部分屋內之物品
    ，被告因失火燒燬現供人使用之住宅，均被判處罪刑確定之事實，為兩造所不爭
    執，並有原告提出之照片六十幀在卷可稽，復經調閱本院九十二年度訴字第八一
    號公共危險刑事案件偵、審（含第二審）卷宗全部查明屬實。又原告辛○○○、
    庚○○、戊○○所有如附件一、二、三所示之物品（附件一編號７、附件二編號
    ２、及附件三編號２除外），確因本件火災而被燒至全毀或半毀，經本院囑託
    華聲企業發展鑑定顧問有限公司鑑定，由該公司一一拍照比對無訛，有報告書在
    卷可考，被告否認原告有各該物品被燒燬，洵無可採。
五、按因故意或過失，不法侵害他人之權利者，負損害賠償責任。數人共同不法侵害
    他人之權利者，連帶負損害賠償責任。不能回復原狀或回復原狀顯有重大困難者
    ，應以金錢賠償其損害。民法第一百八十四條第一項前段、第一百八十五條第一
    項前段及第二百十五條定有明文。查原告辛○○○、庚○○、戊○○所有如附件
    一、二、三所示之物品（附件一編號７、附件二編號２、及附件三編號２除外
    ），因被告之過失而被燒至全毀或半毀，兩者之間顯有相當因果關係，又各該物
    品或為不能回復原狀，或為回復原狀需費過鉅，應認回復原狀顯有重大困難，則
    原告辛○○○、庚○○、戊○○依前揭法條規定，請求被告連帶以金錢賠償其等
    之損害，洵屬有據。又原告辛○○○、庚○○、戊○○因前述物品被毀所受之損
    害，分別為一萬四千五百一十元、五萬四千八百八十元及五萬三千五百八十元，
    有華聲企業發展鑑定顧問有限公司鑑定報告書可憑。上開鑑定係經派員實地勘查
    ，並參考受損當事人敘明火災前之原況，經市場訪價並另參酌政府訂定之改良物
    標準單價等等，綜合各種因素及估價理論，經所有參與人員開會討論而作成，立
    場超然，分析合理、公正而客觀，自堪採納。被告辯稱該鑑定所估算之損害額過
    高云云，未據提出確切之證據以資證明，並無可採。至如附件一編號７所示之金
    戒子二只、如附件二編號所示之現金二萬六千元及如附件三編號２所示之現金
    六萬元，原告並未舉證證明確有各該物品被燒燬，原告請求賠償各該物品被毀之
    損害，自不應准許。再如附件二編號２所示之房間隔間及裝潢設備，已因添附而
    為被燒燬房屋之一部，原告己○○並主張被燒燬之房屋為其所有，而起訴請求被
    告賠償該部分損害，原告庚○○對此並無異議，且被告已與己○○成立訴訟上和
    解並賠償完畢，原告庚○○再請求被告賠償房間隔間及裝潢設備之損害，自非有
    理由，應不予准許。
六、原告辛○○○另主張：伊因前述潭仔巷五號房屋被燒燬，而向乙○○承租房屋居
    日止，按月連帶賠償伊五千元云云，並提出房屋租賃契約書一件以證明此部分之
    損害，惟查：前述潭仔巷五號房屋並非原告辛○○○所有，其僅係以家屬之身分
    在該房屋居住，為其所自認，依此，原告辛○○○對於該房屋僅係居於占有輔助
    人之地位，並不能享有依占有之規定所得享有之利益及所受之保護，前述潭仔巷
    五號房屋被燒燬，對原告辛○○○而言，並無任何權利或利益受侵害，則原告辛○○○依侵權行為之法律關係，請求被告賠償其另行租屋之損害，自非有理由，
    應予駁回。
七、綜上所述，原告辛○○○、庚○○、戊○○依侵權行為之法律關係，請求被告連
    帶給付五萬零四百元、三十四萬二千四百元、十九萬四千九百元，及均自起訴狀
    繕本送達翌日（九十二年七月二日）起至清償日止，按週年利率百分之五計算之
    法定遲延利息，原告辛○○○另請求被告自九十一年四月十二日起至九十三年十
    二月十日止按月連帶給付五千元，在如主文第一項所示範圍內，為有理由，應予
    准許。逾此範圍，非有理由，應予駁回。
八、本判決原告勝訴部分，所命被告給付之金額未逾五十萬元，爰依民事訴訟法第三
    百八十九條第一項第五款之規定，宣告假執行。至原告敗訴部分，其假執行之聲
    請，已失所附麗，應駁回之。
九、據上論結，本件原告之訴為一部有理由，一部無理由，依民事訴訟法第三百八十
    五條第一項前段、第七十九條、第八十五條第一項但書、第二項、第三百八十九
    條第一項第五款，判決如主文。
中　　　華　　　民　　　國　　九十三　　年　　 十二 　　月　　二十九　　日
                                       臺灣屏東地方法院民事第二庭
                                             審判長法官  阮世賢
                                             法      官  楊中琪
                                             法      官  春生
右為正本係照原本作成。
如不服本判決，應於收受送達後二十日內向本院提出上訴書狀。
                                             法院書記官  洪榮華
中　　　華　　　民　　　國　　九十三　　年　　 十二 　　月　　二十九　　日
